臺灣臺中地方法院刑事判決　　　　　　　95年度易字第1829號
公　訴　人　臺灣臺中地方法院檢察署檢察官
被　　　告　庚○○原名翁仕轅.
　　　　　　卯○○
　　　　　　辰○○
上列2人共同
選任辯護人　吳憲明律師
上列被告等因詐欺案件，經檢察官提起公訴（94年度核退偵字第
5號），本院判決如下：
    主    文
庚○○、卯○○、辰○○均無罪。
    理    由
一、公訴意旨如起訴書所載（詳如附件）。
二、按犯罪事實應依證據認定之，無證據不得認定犯罪事實；不
    能證明被告犯罪者，應諭知無罪之判決，刑事訴訟法第154
    條第2項、第301條第1 項前段分別定有明文。又事實之認定
    ，應憑證據，如未能發現相當證據，或證據不足以證明，自
    不能以推測或擬制之方法，為裁判基礎（最高法院40年台上
    字第86號判例意旨參照）。且認定犯罪事實所憑之證據，雖
    不以直接證據為限，間接證據亦包括在內；然而無論直接或
    間接證據，其為訴訟上之證明，須於通常一般之人均不致有
    所懷疑，而得確信其為真實之程度者，始得據為有罪之認定
    ，若其關於被告是否犯罪之證明未達此程度，而有合理性之
    懷疑存在時，致使無形成有罪之確信，依罪證有疑，利於被
    告之證據法則，即不得遽為不利被告之認定（最高法院76年
    台上字第4986號判例意旨參照）。
三、訊據被告庚○○【原名翁仕轅，於民國（下同）96年2 月13
    日改名】、卯○○、辰○○均堅決否認有何共同詐欺之犯行
    ，庚○○辯稱：伊將萬通商業銀行（下稱萬通銀行）台中分
    行之帳戶存摺等物，交由伊之母丑○○（另案審理）保管使
    用，只知伊之母從事外匯買賣，伊因服役，平時未與母親同
    住，僅有放假才返回與母親同住，大部分之被害人伊均不認
    識，伊名下之建物、土地、車子均係母親所購，並向中國信
    託商業銀行（下稱中信銀行）辦理房屋貸款，每月應繳之房
    貸、車貸均由母親處理，所以該帳戶之存摺均由母親保管等
    語；被告卯○○辯稱：伊與自稱陳詠恩之丑○○認識後，一
    直不知陳詠恩之真實年籍、姓名、學歷，直至丑○○為警緝
    獲，伊同往警局時才知悉陳詠恩之真名為丑○○，伊雖有提
    供名下中信銀行中港分行及中華商業銀行（下稱中華銀行）
    東興分行之帳戶供丑○○使用，惟因當時有上班，並未參與
    丑○○之外匯買賣，伊見丑○○操作外匯獲利不錯，為了不
    讓丑○○知悉伊有私房錢，還以友人戴嘉宏名義匯款委託丑
    ○○代為操作，前幾個月有取得獲利，後來連本金也無法取
    回，丑○○於購車後才告知伊買車之事，車貸之繳納均由丑
    ○○處理等語；被告辰○○辯稱：伊並未招攬他人委託丑○○操作外匯而從中獲取佣金，伊本身也有委託丑○○操作，
    獲利均由丑○○直接匯至伊於神岡郵局開設之帳戶，直至丑
    ○○被查獲時，才知伊之妻朱素梅也有委託丑○○代為操作
    等語；辯護人則以：被告卯○○、辰○○並未替丑○○招攬
    客戶，更無從中獲取任何佣金，且對操作外匯一竅不通，絕
    無可能參與實際操作，且被告卯○○、辰○○及被告辰○○
    之妻即被告卯○○之母朱素梅均加入委託丑○○投資外匯，
    如知悉為騙局，豈有自己投入又殃及親友之理，足徵被告卯
    ○○、辰○○並無任何不法所有之意圖，起訴書僅以被告卯
    ○○、辰○○與丑○○關係密切而認其等與丑○○有共同犯
    意之聯絡及行為分擔，容有誤會等語。公訴人認被告等人涉
    有共同詐欺犯行，無非以：(一)丑○○所為以其子翁仕轅及未
    婚夫卯○○之帳戶作為壬○○等人投資款之出入帳戶，並以
    翁仕轅之帳戶作為繳納房貸之帳戶，辰○○有幫忙招募投資
    人之供述。(二)被告翁仕轅所為確有購買房屋，至銀行開戶後
    即交由丑○○作為貸款買屋及其他用途使用之供述。(三)被告
    卯○○所為與丑○○為同居之未婚夫妻，財物共用，並出借
    帳戶供丑○○使用，知悉壬○○等人匯款委託丑○○作外匯
    買賣，91年2月間有訂購價值350萬元之車輛，由丑○○陸續
    繳款之供述。(四)被告辰○○所為介紹丑○○與壬○○等人認
    識，知悉壬○○等人有請託丑○○操作外匯之供述。(五)證人
    即被害人壬○○、辛○○、姚酈容（已改名為姚麗榮）寅○
    、子○○、宋思慧、乙○○、魏容英及被害人甲○、己○○
    、丁○○、午○○、癸○○、戊○○所為匯款委託丑○○操
    作外匯之陳述。(六)被告卯○○於中信銀行中港分行（帳號：
    000000000000）及中華銀行東興分行（帳號：000000000000
    00）之開戶及交易明細、被告翁仕轅於中信銀行中港分行（
    帳號：000000000000）及萬通銀行台中分行（帳號：000000
    0000000，萬通銀行已於92年12月1日與中信銀行合併）之開
    戶及交易明細、匯款委託書、外匯交易明細表、外匯交易進
    出價位表、被害人壬○○等人之匯款單、土地及建物登記謄
    本、財政部臺灣省中區國稅財產歸屬資料清單等為依據。惟
    查：
  (一)中信銀行中港分行（帳號：000000000000）及中華銀行東興
    分行（帳號：00000000000000）之帳戶，係被告卯○○所有
    ，而中信銀行中港分行（帳號：000000000000）及萬通銀行
    台中分行（帳號：0000000000000 ）之帳戶，係被告庚○○
    所有，有中信銀行93年11月9日中信銀93港發字第930288201
    52號函與所附之基本資料維護、歷史交易查詢報表，及中華
    銀行東興分行93年11月4日東興分行093傳字第0045號函附之
    開戶、存款明細分戶帳、中信銀行93年11月16日中信銀作業
    00000000007 號函與所附之基本資料維護、歷史交易查詢報
    表等在卷可稽【見94年核退偵字第5號卷第8- 57頁（右下方
    編號，下同）】。再者，門牌號碼台中市○○路○ 段329號5
    樓之1 之建物（建號：台中市○○區○○段4769號）及坐落
    之土地（地號：台中市○○區○○段14號），係於91年9 月
    10日以買賣為原因辦理所有權登記，所有權人為翁仕轅，由
    中信銀行設定最高限額新臺幣（下同）720 萬元之抵押權，
    有土地、建物登記第一類謄本在卷可憑（見同上卷第114-11
    7 頁）。又被告庚○○名下於91年12月13日登記有1部LEXUS
    汽車（車號：36V-8999），被告卯○○名下於91年9 月25日
    登記有1部BMW汽車（車號：33V-7889），此有中區國稅財產
    歸屬資料清單附卷可按（見同上卷第148- 149頁），並為被
    告庚○○、卯○○供承不諱，堪信為真實。
  (二)告訴人壬○○、姚酈容（以自己及夫陳泳杉名義匯款）及寅
    ○（以夫林有木名義匯款）、宋思慧、乙○○、戊○○、己○○、午○○、辛○○、巳○○、子○○、甲○、丁○○、
    癸○○等人，因委託丑○○代為操作外匯買賣，而依丑○○
    或壬○○之指示，匯款至被告庚○○、卯○○之銀行帳戶，
    匯款委託丑○○操作後，丑○○會將代操之獲利，以卯○○
    名義匯入壬○○等人指定之帳戶（匯款之時間、帳號、戶名
    、金額及獲利款項等均詳如附表所示），有匯款資料、臺灣
    中小企業銀行潭子分行95年10月3 日94潭子字第0224號函附
    之張秀鶴（帳號：00000000000）帳戶於91年4月至92年12月
    之交易明細及被告庚○○、卯○○附表所示帳戶之交易明細
    在卷可參（見同上卷第366頁、第368-370頁、本院卷一第89
    -80頁、第171-173頁、第307-339頁、第385-386頁、第389-
    393頁、93年偵字第14227號卷第84頁、同上偵卷第72頁、第
    79-80頁、第83頁、第87頁、同上核退卷第11-15頁、第26-2
    7頁、第29頁、第31頁、第52-54頁），並據證人壬○○、姚
    酈容、寅○、宋思慧、乙○○、戊○○、己○○、午○○、
    辛○○、巳○○、子○○、甲○、丁○○、癸○○等人到庭
    證述明確，則上開證人確有委託丑○○代為操作外匯，並因
    此匯款至被告庚○○、卯○○所有如附表所示之帳戶至明。
  (三)證人壬○○於本院結證稱：當時經由被告辰○○之介紹而認
    識他未過門之媳婦陳詠恩（即丑○○），因丑○○及辰○○
    均稱外匯投資獲利很高，伊才請丑○○代為操作。伊沒有介
    紹親友委託丑○○代為操作外匯，但親友見伊操作外匯有賺
    錢，且親友常去丑○○操作外匯之工作室找伊，就直接委託
    丑○○操作，伊委託丑○○操作後，每月均有獲利，都由丑
    ○○匯至伊之母張秀鶴之帳戶內，伊有幫丑○○將伊之親友
    之獲利，分別匯至親友之帳戶內，因那次丑○○腳受傷，伊
    想丑○○幫伊及伊之親友賺了那麼多錢，才幫忙匯款，伊在
    丑○○之工作室住一陣子，並有在現場看財經資訊，有看到
    丑○○打電話用英文說「SALE」、「BUY 」，丑○○都在工
    作室看（電腦）螢幕等語（見本院卷一第130- 133頁）。證
    人姚麗榮於本院結證稱：辰○○告訴伊他未過門之媳婦對外
    匯投資很在行，且跟伊之先生陳泳杉講過很多次，後來在一
    次飯局，辰○○要伊投資，並要壬○○拿存摺讓伊看，還帶
    往丑○○之工作室，讓伊等看丑○○之操盤過程，工作室內
    有電腦、外匯資訊、曲線圖及國外資訊等，也有看到丑○○
    打電話作買、賣的動作，伊才相信，慢慢把錢投入委託丑○○操作，伊去丑○○之工作室很多次，看起來丑○○確實有
    在操作外匯，去找丑○○時，她都在忙，伊等盡量不去打擾
    她，伊每次去，她都有買賣的動作，有時去的時候，她若賣
    掉外匯，就會出來跟伊聊天，丑○○月初會打電話告訴伊，
    每萬元美金可以分到之新臺幣分紅金額，並會匯入伊之帳戶
    ，有時去工作室會見到庚○○，知道庚○○在服役，是職業
    軍人等語（見本院卷一第159- 163頁）。證人子○○於本院
    結證稱：91年底伊與辰○○、陳泳杉喝酒聊天時，辰○○、
    陳泳杉提到外匯之事，陳泳杉說他已投資外匯，有不錯的利
    潤，叫伊可以投資了，後來伊籌出70萬元，由辰○○載伊至
    壬○○之店內，填寫匯款單，因壬○○才知帳戶，辰○○不
    知道，當時壬○○抄給伊的是卯○○中華銀行東興分行之帳
    號，辰○○一直到丑○○為警查獲時，才知其真實姓名及年
    齡，就伊所知，辰○○在伊投資後，也有投資，金額應該與
    伊差不多等語（見本院卷一第164- 166頁）。證人寅○於本
    院結證稱：辰○○與伊之先生認識，他說他媳婦會操作外匯
    ，獲利不錯，後來伊與先生商量後，就決定委託其媳婦作，
    辰○○有帶伊等去丑○○操作外匯之地方，伊有看到2、2台
    電腦在作外匯，伊不懂，只見丑○○很認真在操作，伊至丑
    ○○之工作室時，記憶中卯○○並不在場等語（見本院卷一
    第275- 277頁）。證人宋思慧於本院結證稱：之前辰○○會
    到伊住處隔壁賣茶葉，後來也會至伊住處聊天，他有說他媳
    婦很會操作外匯，並叫伊可以去找壬○○，就知道壬○○之
    獲利情形，後來伊去找壬○○，壬○○說獲利不錯，伊剛開
    小額投資，後來因獲利真的不錯，就增加投資，是陳詠恩（
    即丑○○）告訴伊匯款之帳號及匯率（因投資以美元計算，
    須先依當日匯率換算為新臺幣再匯款），投資後固定每月均
    會有紅利匯就伊名下之帳戶，後來於92年2、3月都沒有匯入
    紅利至伊之帳戶，伊發覺不對，於同年4 月向陳詠恩（即丑
    ○○）說要退出，在同年4月28日還有拿到74539元，同年9
    月16日拿到最後一筆73364元後，就音訊全無了，92年3月至
    壬○○店裡拿約11、12萬元之紅利等語（見本院卷一第278-
    28 2頁）。證人乙○○於本院結證稱：伊聽辰○○說他媳婦
    是大學研究所畢業，從事外匯投資，有很多人參加，伊就試
    試看，並於91年10月底投資105萬元，原來是每2個月發1 次
    紅利，直接匯款至伊之帳戶，計匯了3 次，92年5月6日由壬○○轉交現金39671元等語（本院卷一第282-283頁）。依此
    ，上開證人雖因被告辰○○而認識或獲悉丑○○從事外匯操
    作，縱被告辰○○確有表示丑○○操作外匯之績效不錯，惟
    外匯買賣係屬高獲利、高風險之投資，此為投資者應具備之
    投資觀念，且是否委託丑○○操作外匯，全憑上開證人自行
    評估後決定至明。
  (四)證人戊○○、己○○、午○○、巳○○、癸○○均係因證人
    壬○○表示有委託丑○○操作外匯，獲利不錯，才匯款委託
    丑○○操作外匯；證人丁○○是因證人姚麗榮之介紹說丑○○操作外匯獲利不錯，因姚麗榮說她有獲利一陣子之關係，
    才委託丑○○操作外匯；證人甲○係被告卯○○之阿姨於90
    年底認識被告卯○○之女友，經直接詢問被告卯○○之女友
    從事之工作，獲悉為操作期貨後，並未透過被告卯○○、辰
    ○○委託丑○○操作外匯，而是直接與丑○○連繫，當時因
    曾至丑○○之工作室，見電腦螢幕有外匯曲線圖，且獲利較
    定存好，才決定委託丑○○操作；證人辛○○因與證人甲○
    為同事，聽證人甲○說獲利不錯，因證人甲○是被告卯○○
    之親阿姨，且丑○○是被告卯○○之未婚妻，才決定投資，
    投資後的確獲利不錯，才陸續加碼投資等情，已據證人戊○○、己○○、午○○、巳○○、癸○○、丁○○、甲○、辛○○等人到庭證述甚詳（見本院卷一第285- 297頁、本院卷
    二第9-19頁），則上開證人或因證人壬○○、姚麗榮、甲○
    等人告知委託丑○○操作外匯獲利不錯，或係自行與丑○○
    接洽後，而決定委託丑○○操作外匯之事實，堪以認定。
  (五)被告卯○○見丑○○操作外匯獲利不錯，也想委託丑○○操
    作，但為了不使丑○○知悉其有私房錢，遂於92年1 月17日
    自其神岡郵局之帳戶提領490000元，存入友人戴嘉宏神岡郵
    局之帳戶內，再於同年月22日以戴嘉宏之名義匯款委託丑○○操作，嗣後丑○○於92年3月12日、同年5 月19日、同年9
    月17日分別自被告卯○○中華銀行東興分行之帳戶跨行轉入
    36324、52578、69264 元至戴嘉宏之神岡郵局之帳戶內；被
    告辰○○及其妻朱素梅早於91年間即分別匯款委託丑○○代
    為操作外匯，丑○○則將其代操獲利部分，匯款至被告辰○○及其妻朱素梅之帳戶等情，有戴嘉宏之郵政存簿儲金簿影
    本、被告卯○○神岡郵局及中華銀行東興分行帳戶之客戶歷
    史交易清單及存款明細分戶帳、被告庚○○萬通銀行台中分
    行之帳戶歷史交易查詢報表、匯款申請書、被告辰○○神岡
    郵局客戶歷史交易清單等資料在卷可參（見同上核退卷第38
    2-386頁、第29頁、同上核退卷第53頁、第252-256頁、本院
    卷一第67頁、第70頁、第369頁、第400頁、第457 頁），復
    據證人丑○○於本院結證明確，核與被告卯○○、辰○○供
    述相符，則被告卯○○、辰○○及被告卯○○之母朱素梅均
    有委託丑○○代為操作外匯之事實，足堪採信。被告卯○○
    、辰○○若與丑○○有假藉投資外匯操作獲利甚豐之名，行
    詐欺取財之實之犯意聯絡，衡情應無投入自己本身之資金，
    並任令被告卯○○之母朱素梅投入資金，委託丑○○代操外
    匯之可能，丑○○亦無逐次將其等投資獲利之款項存入其等
    個別帳戶之必要。
  (六)被告庚○○係丑○○之子，案發當時係職業軍人，平日未與
    其母丑○○同住，因其母以其名義購買房子及車子，為辦理
    貸款而由被告庚○○向中信銀行申請開戶，並由丑○○負責
    繳納貸款，又因丑○○向其借用萬通銀行之帳戶使用，被告
    庚○○遂將上開2 個帳戶之存摺等物均交由丑○○使用。被
    告卯○○與丑○○於案發當時係未婚夫妻，共同居住在丑○○以被告庚○○名義所購之房屋，丑○○並以被告卯○○名
    義購車，被告卯○○將其所有中信及中華銀行之帳戶借予丑
    ○○使用，作為他人委託丑○○操作外匯時之匯款帳戶，且
    在被告卯○○與丑○○同住之期間，丑○○確有操作外匯之
    情事，嗣後被告卯○○並開立保證金帳戶供丑○○使用，此
    有中信銀行提供之外匯保證金帳戶開戶相關文件、交易明細
    等在卷可參（見本院卷一第424- 451頁）及外匯交易明細、
    外匯交易進出價位表扣案可證，並經證人丑○○到庭結證甚
    詳，核與被告庚○○、卯○○供述情節相符。被告庚○○與
    丑○○為母子關係，被告卯○○則為丑○○之未婚夫，渠等
    將帳戶借予丑○○使用，於常情無違，尚難僅以被告庚○○
    、卯○○提供帳戶供丑○○使用之客觀事實，遽認其等有何
    不法所有之詐欺意圖。
  (七)公訴人雖提出被告庚○○、卯○○上開帳戶之往來明細及中
    區國稅財產歸屬資料清單、土地及建物之登記謄本，而認被
    告庚○○、卯○○係陸續提領及轉帳上開證人匯入之投資款
    ，用以繳納其等名下房地及車輛之貸款及其他花用，然上開
    證據僅可證明被告庚○○、卯○○名下確有上開財產，且上
    開帳戶有提領及轉帳之事實，無從證明其等係將他人匯入委
    託丑○○操作外匯之投資款提領或轉帳，將之作為繳納房貸
    、車貸及平常花用之事實，何況，被告庚○○、卯○○之帳
    戶均由丑○○保管使用，房子、車子係丑○○以被告庚○○
    及卯○○名義所購，並由丑○○負責繳納貸款，已如上述，
    是公訴人所為上開之認定，殊嫌率斷。
  (八)綜上可知，被告3 人所為之辯解應可採信。此外，復查無其
    他積極證據足資證明被告3 人有何詐欺犯行，且依刑事訴訟
    法第161條第1項之規定，檢察官就被告犯罪事實應負舉證責
    任，並指出證明之方法，對於其所訴之被告犯罪事實，應負
    提出證據及說服之實質舉證責任，倘所提出之證據不足為被
    告有罪之積極證明，或其闡明之證明方法無從說服法官以形
    成被告有罪之心證，基於無罪推定之原則，自應為被告無罪
    之諭知，公訴人提出之證據，本院既無法形成被告有罪之確
    切心證，自屬不能證明被告犯罪，應為被告無罪之諭知。
據上論斷，應依刑事訴訟法第301條第1項前段，判決如主文。
本案經檢察官丙○○到庭執行職務
中　　華　　民　　國　　96　　年　　10　　月　　 5　　日
                  刑事第八庭  審判長法  官  林慧英
                                    法  官  陳慧珊
                                    法  官  簡源希
附表：
┌──┬───┬────┬─────┬────┬───────────┐
│編號│匯款人│匯款時間│匯入之銀行│匯款金額│備                 註 │
│    │      │        │帳號、戶名│ 新臺幣 │                      │
├──┼───┼────┼─────┼────┼───────────┤
│ 1  │壬○○│91.02.20│翁仕轅萬通│170000元│                      │
│    │      │        │商業銀行台│        │                      │
│    │      │        │中分行0050│        │                      │
│    │      │        │0000000000│        │                      │
├──┼───┼────┼─────┼────┼───────────┤
│ 2  │壬○○│91.03.05│同      上│490000元│                      │
│    │      │        │          │        │                      │
│    │      │        │          │        │                      │
│    │      │        │          │        │                      │
├──┼───┼────┼─────┼────┼───────────┤
│ 3  │壬○○│91.04.01│同      上│340000元│                      │
│    │      │        │          │        │                      │
│    │      │        │          │        │                      │
├──┼───┼────┼─────┼────┼───────────┤
│ 4  │壬○○│91.06.28│卯○○中國│0000000 │                      │
│    │      │        │信託商業銀│元      │                      │
│    │      │        │行中港分行│        │                      │
│    │      │        │0000000000│        │                      │
│    │      │        │60        │        │                      │
├──┼───┼────┼─────┼────┼───────────┤
│ 5  │壬○○│91.08.07│同      上│0000000 │                      │
│    │      │        │          │元      │                      │
├──┼───┼────┼─────┼────┼───────────┤
│ 6  │壬○○│91.09.05│同      上│0000000 │                      │
│    │      │        │          │元      │                      │
├──┼───┼────┼─────┼────┼───────────┤
│ 7  │壬○○│91.09.30│同      上│0000000 │                      │
│    │      │        │          │元      │                      │
├──┼───┼────┼─────┼────┼───────────┤
│ 8  │壬○○│91.10.04│卯○○中華│45279元 │                      │
│    │      │        │商業銀行東│        │                      │
│    │      │        │興分行0331│        │                      │
│    │      │        │0000000000│        │                      │
├──┼───┼────┼─────┼────┼───────────┤
│ 9  │壬○○│92.01.06│同      上│680000元│                      │
├──┼───┼────┼─────┼────┼───────────┤
│10  │姚酈容│91.08.30│卯○○中國│0000000 │姚酈容計匯款5次委託潘 │
│    │（現改│        │信託商業銀│元      │秋宜代為操作，獲利7次 │
│    │名為姚│        │行中港分行│        │，91.10.03、91.11.06、│
│    │麗榮）│        │0000000000│        │91.12.06、92.01.08、92│
│    │      │        │60        │        │.03.13、92.04.28、92. │
│    │      │        │          │        │05.27由丑○○以卯○○ │
│    │      │        │          │        │名義分別匯入223480、36│
│    │      │        │          │        │0100、862725、493464、│
│    │      │        │          │        │0000000、755641、51131│
│    │      │        │          │        │6元至姚酈容之帳戶     │
├──┼───┼────┼─────┼────┼───────────┤
│11  │姚酈容│91.10.31│同      上│0000000 │                      │
│    │      │        │          │元      │                      │
├──┼───┼────┼─────┼────┼───────────┤
│12  │姚酈容│91.12.02│卯○○中華│0000000 │                      │
│    │      │        │商業銀行東│元      │                      │
│    │      │        │興分行0331│        │                      │
│    │      │        │0000000000│        │                      │
├──┼───┼────┼─────┼────┼───────────┤
│13  │陳泳杉│92.01.06│同      上│0000000 │                      │
│    │（姚酈│        │          │元      │                      │
│    │容之夫│        │          │        │                      │
│    │）    │        │          │        │                      │
├──┼───┼────┼─────┼────┼───────────┤
│14  │陳泳杉│92.01.06│同      上│0000000 │                      │
│    │      │        │          │元      │                      │
├──┼───┼────┼─────┼────┼───────────┤
│15  │林有木│91.08.30│卯○○中國│750000元│寅○匯款1次委託丑○○ │
│    │（寅○│        │信託商業銀│        │代為操作，獲利4次，91.│
│    │之夫）│        │行中港分行│        │10.03、91.11.06、91.12│
│    │      │        │0000000000│        │.06、92.01.08由丑○○ │
│    │      │        │60        │        │以卯○○名義分別匯入  │
│    │      │        │          │        │55870、58621、55917、 │
│    │      │        │          │        │25493元至林有木之帳戶 │
├──┼───┼────┼─────┼────┼───────────┤
│16  │宋思慧│91.07.01│同      上│335700元│宋思慧匯款3次委託潘秋 │
│    │      │        │          │        │宜代為操作，獲利8次， │
│    │      │        │          │        │91.09.04、91.10.03、91│
│    │      │        │          │        │.11.06、91.12.06、92. │
│    │      │        │          │        │01.08、92.04.28、92.09│
│    │      │        │          │        │.16由丑○○以卯○○名 │
│    │      │        │          │        │義分別匯入34185、95777│
│    │      │        │          │        │、100493、149764、7283│
│    │      │        │          │        │6、74539、73364元至宋 │
│    │      │        │          │        │思慧之帳戶，另於92年3 │
│    │      │        │          │        │月間由壬○○代為轉交現│
│    │      │        │          │        │金約11、12萬元        │
├──┼───┼────┼─────┼────┼───────────┤
│17  │宋思慧│91.09.02│同      上│687600元│                      │
├──┼───┼────┼─────┼────┼───────────┤
│18  │宋思慧│91.11.01│卯○○中華│697400元│                      │
│    │      │        │商業銀行東│        │                      │
│    │      │        │興分行0331│        │                      │
│    │      │        │0000000000│        │                      │
├──┼───┼────┼─────┼────┼───────────┤
│19  │乙○○│91.10.30│同      上│555000元│乙○○匯款2次委託潘秋 │
│    │      │        │          │        │宜代為操作，獲利5次， │
│    │      │        │          │        │91.12.06、92.01.08、92│
│    │      │        │          │        │.05.06、92.09.16由潘秋│
│    │      │        │          │        │宜以卯○○名義分別匯入│
│    │      │        │          │        │83876、41939、39671、 │
│    │      │        │          │        │55023元至匯玉麟之帳戶 │
│    │      │        │          │        │，另於92.03.15由壬○○│
│    │      │        │          │        │轉交現金91000元       │
├──┼───┼────┼─────┼────┼───────────┤
│20  │王玉麟│91.10.30│同      上│500000元│                      │
├──┼───┼────┼─────┼────┼───────────┤
│21  │戊○○│91.08.30│卯○○中國│688500元│戊○○匯款2次委託潘秋 │
│    │      │        │信託商業銀│        │宜代為操作，          │
│    │      │        │行中港分行│        │                      │
│    │      │        │0000000000│        │                      │
│    │      │        │60        │        │                      │
├──┼───┼────┼─────┼────┼───────────┤
│22  │戊○○│91.11.26│同      上│690000元│                      │
├──┼───┼────┼─────┼────┼───────────┤
│23  │己○○│91.10.30│卯○○中華│348700元│己○○匯款1次委託潘秋 │
│    │      │        │商業銀行東│        │宜代為操作，獲利6次， │
│    │      │        │興分行0331│        │丑○○於91.12.06、92. │
│    │      │        │0000000000│        │01.08分別以卯○○名義 │
│    │      │        │          │        │匯入27959、12746元至林│
│    │      │        │          │        │嘉琪之帳戶，92.03.14由│
│    │      │        │          │        │壬○○代丑○○匯入3035│
│    │      │        │          │        │4元，92.05.07、92.05. │
│    │      │        │          │        │30、92.09.16由丑○○以│
│    │      │        │          │        │轉帳方式分別存入13173 │
│    │      │        │          │        │、8736、18341元至林嘉 │
│    │      │        │          │        │琪之帳戶              │
├──┼───┼────┼─────┼────┼───────────┤
│24  │午○○│91.09.30│卯○○中國│352000元│午○○匯款1次委託潘秋 │
│    │      │        │信託商業銀│        │宜代為操作，獲利8次， │
│    │      │        │行中港分行│        │91.11.06、91.12.06、92│
│    │      │        │0000000000│        │.01.08由丑○○以卯○○│
│    │      │        │60        │        │名義分別匯入29310、279│
│    │      │        │          │        │59、12746元至午○○之 │
│    │      │        │          │        │帳戶，91年3月間由連玉 │
│    │      │        │          │        │蓉轉交現金30354元，92.│
│    │      │        │          │        │05.08、92.06.03由潘秋 │
│    │      │        │          │        │宜以轉帳方式分別存入  │
│    │      │        │          │        │13224、8763元         │
├──┼───┼────┼─────┼────┼───────────┤
│25  │辛○○│91.04.30│翁仕轅萬通│347800元│辛○○匯款5次委託潘秋 │
│    │      │        │商業銀行台│        │宜代為操作，獲利9次， │
│    │      │        │中分行0050│        │91.06.04、91.07.02、91│
│    │      │        │0000000000│        │.08.08、91.09.04、91. │
│    │      │        │          │        │10.03、91.11.06、91.12│
│    │      │        │          │        │.06、92.01.08、92.01. │
│    │      │        │          │        │09由丑○○以卯○○名義│
│    │      │        │          │        │分別匯入32046、68375、│
│    │      │        │          │        │129973、149550、167610│
│    │      │        │          │        │、175863、167752、7647│
│    │      │        │          │        │8、12746元至辛○○之帳│
│    │      │        │          │        │戶                    │
├──┼───┼────┼─────┼────┼───────────┤
│26  │辛○○│91.05.31│同      上│341500元│                      │
├──┼───┼────┼─────┼────┼───────────┤
│27  │辛○○│91.06.28│卯○○中國│0000000 │                      │
│    │      │        │信託商業銀│元      │                      │
│    │      │        │行中港分行│        │                      │
│    │      │        │0000000000│        │                      │
│    │      │        │60        │        │                      │
├──┼───┼────┼─────┼────┼───────────┤
│28  │辛○○│91.07.31│同      上│338500元│                      │
├──┼───┼────┼─────┼────┼───────────┤
│29  │辛○○│91.12.02│卯○○中華│348300元│                      │
│    │      │        │商業銀行東│        │                      │
│    │      │        │興分行0331│        │                      │
│    │      │        │0000000000│        │                      │
├──┼───┼────┼─────┼────┼───────────┤
│30  │巳○○│91.10.15│萬通銀行台│00000000│巳○○匯款2次委託潘秋 │
│    │      │        │中分行0050│元      │宜代為操作，獲利4次， │
│    │      │        │0000000000│        │91.11.06、91.12.06、92│
│    │      │        │（此為萬通│        │.01.08 由丑○○以謝國 │
│    │      │        │銀共通使用│        │英之名義分別匯入87931 │
│    │      │        │之帳戶，係│        │、36730、38239元至魏榮│
│    │      │        │過渡性存入│        │英之帳戶，92年3月中旬 │
│    │      │        │之帳戶）  │        │由壬○○轉交現金約6、7│
│    │      │        │          │        │萬元                  │
├──┼───┼────┼─────┼────┼───────────┤
│31  │巳○○│92.03.31│卯○○中華│0000000 │                      │
│    │      │        │商業銀行東│元      │                      │
│    │      │        │興分行0331│        │                      │
│    │      │        │0000000000│        │                      │
├──┼───┼────┼─────┼────┼───────────┤
│32  │子○○│91.11.01│卯○○中華│700000元│子○○匯款1次委託潘秋 │
│    │      │        │商業銀行東│        │宜代為操作，獲利3、4次│
│    │      │        │興分行0331│        │，約5、6萬元          │
│    │      │        │0000000000│        │                      │
├──┼───┼────┼─────┼────┼───────────┤
│33  │甲  ○│91.03.28│翁仕轅萬通│340000元│甲○匯款3次委託丑○○ │
│    │      │        │商業銀行台│        │代為操作，            │
│    │      │        │中分行0050│        │                      │
│    │      │        │0000000000│        │                      │
├──┼───┼────┼─────┼────┼───────────┤
│34  │甲  ○│91.04.30│同      上│680000元│                      │
│    │      │        │          │        │                      │
├──┼───┼────┼─────┼────┼───────────┤
│35  │甲  ○│91.12.02│卯○○中華│0000000 │                      │
│    │      │        │商業銀行東│元      │                      │
│    │      │        │興分行0331│        │                      │
│    │      │        │0000000000│        │                      │
├──┼───┼────┼─────┼────┼───────────┤
│36  │丁○○│91.12.05│卯○○中華│0000000 │丁○○匯款1 次委託潘秋│
│    │      │        │商業銀行東│元      │宜代為操作，計獲利8992│
│    │      │        │興分行0331│        │34元，由丑○○分別匯入│
│    │      │        │0000000000│        │丁○○之帳戶          │
├──┼───┼────┼─────┼────┼───────────┤
│37  │癸○○│91.11.12│同      上│350000元│癸○○匯款1次委託潘秋 │
│    │      │        │          │        │宜代為操作，獲利4次， │
│    │      │        │          │        │91.12.06、92.01.08由潘│
│    │      │        │          │        │秋宜分別以卯○○名義匯│
│    │      │        │          │        │入14765、12746元至陳巍│
│    │      │        │          │        │中之帳戶，92.03.14、92│
│    │      │        │          │        │.05.09 由壬○○分別代 │
│    │      │        │          │        │為匯、轉入30354、13286│
│    │      │        │          │        │元                    │
└──┴───┴────┴─────┴────┴───────────┘
上正本證明與原本無異。
如不服本判決，應於收送達後10日內向本院提出上訴書狀（應敘
述具體理由並附繕本）。
上訴書狀如未敘述理由，應於上訴期間屆滿後20日內補提理由書
於本院。
                                書記官  廖碩薇
中　　華　　民　　國　　96　　年　　10　　月　　 5　　日
